臺灣臺南地方法院刑事判決　　　　　　　　　　　　　九十三年度易字第四○五號
　　公　訴　人　臺灣台南地方法院檢察署檢察官
　　被　　　告　甲○○
右列被告因違反毒品危害防制條例案件，經檢察官提起公訴（九十三年度營毒偵字第
五三四號），被告就犯罪事實為有罪之陳述，本院合議庭裁定進行簡式審判程序，判
決如左：
    主  文
甲○○連續施用第二級毒品，處有期徒刑陸月，如易科罰金，以銀元參佰元即新臺幣
玖佰元折算壹日。扣案第二級毒品安非他命貳包（合計淨重為參點捌貳公克）、含安
非他命殘渣空瓶壹個均沒收銷燬之；扣案吸管肆支、吸食器貳個、玻璃球伍個及毒品
外包裝貳個（合計重為零點伍壹公克），沒收之。
    事  實
一、甲○○於民國八十八年間，因施用毒品案件，經本院以八十八年度毒聲字第一八
    八七號裁定送觀察、勒戒後，認有繼續施用毒品之傾向，以八十八年度毒聲字第
    二七一二號裁定令入戒治處所施以強制戒治，嗣裁定停止戒治交付保護管束期滿
    後，由臺灣臺南地方法院檢察署檢察官於八十九年九月二十五日以八十九年度戒
    毒偵字第五九五號為不起訴處分確定。詎其仍不知戒慎，復基於施用第二級毒品
    安非他命之概括犯意，自九十三年三月初某日起至同年三月十二日止，在臺南市
    ○○○路二段七巷十三弄二二號二○六室女友洪幼凌住處，及臺南縣永康市○○
    路歐洲世界社區Ｆ棟十五樓等處，以將安非他命置於玻璃吸食器內燒烤後，以吸
    管吸用方式，連續施用安非他命多次。嗣經警於九十三年三月十二日下午三時許
    ，持本院法官核發搜索票，至前開女友洪幼凌住處搜索時，當場扣得甲○○所有
    之第二級毒品安非他命二包（起訴書誤繕為一包）合計淨重三．八二公克（包裝
    合計重○．五一公克）、含安非他命殘渣空瓶一個、吸食器二個、玻璃球五個及
    吸管四支，嗣經其同意採集尿液送驗後，呈甲基安非他命陽性反應而查知上情。
二、案經臺南縣警察局報請臺灣台南地方法院檢察署檢察官偵查起訴。
    理  由
一、本件係經被告甲○○於本院當庭表示認罪，而以簡式審判程序加以審理，有本院
    九十三年八月四日準備程序筆錄及審判筆錄附卷足憑，則依據刑事訴訟法第二百
    七十三條之二、同法第一百五十九條第二項規定，不適用傳聞法則有關限制證據
    能力之相關規定，合先敘明。
二、右揭犯罪事實，業據被告甲○○於偵查中及本院審理時坦承不諱，且被告於九十
    三年三月十二日下午四時許，經警採尿（尿液檢體編號分別為Ｆ０３號）送驗結
    果，呈甲基安非他命陽性反應，有臺南縣警察局查獲毒品案送驗尿液編號與真實
    姓名並照表個案名冊、臺南縣衛生局九十三年三月三十一日尿液檢驗成績書各一
    紙存卷（詳臺灣臺南地方法院檢察署九十三年度毒偵字第五三四號偵查卷第二二
    頁、二三頁）可稽。又上開扣案之第二級毒品安非他命二包，經檢驗結果均安有
    甲基安非他命成分，合計淨重三．八二公克，包裝重○．五一公克，此有法務部
    調查局九十三年四月二十二日調科壹字第０９３００１０８８０號檢驗通知書一
    紙（詳九十三年度毒偵字第五三四號偵查卷第二五頁）可參，堪認確屬第二級毒
    品安非他命無訛。此外，復有含有安非他命殘渣空瓶一個、被告所有供其施用第
    二級毒品安非他命之器具吸食器二個、玻璃球五個、吸管四支扣案可資佐證。綜
    合上開事證互核相符，被告施用第二級毒品安非他命之行為至為明確。此外，被
    告前因施用毒品案件，經本院以八十八年度毒聲字第一八八七號裁定送觀察、勒
    戒後，認有繼續施用毒品之傾向，以八十八年度毒聲字第二七一二號裁定令入戒
    治處所施以強制戒治，嗣裁定停止戒治交付保護管束期滿後，由臺灣臺南地方法
    院檢察署檢察官於八十九年九月二十五日以八十九年度戒毒偵字第五九五號為不
    起訴處分確定等情，有刑案資料查註紀錄表、臺灣高等法院被告全國前案紀錄表
    各一紙在卷可資佐證，綜上所述，被告施用第二級毒品安非他命之犯行，應可認
    定，應依法論科。
三、查安非他命為第二級毒品，毒品危害防制條例第二條第二項第二款定有明文。故
    核被告所為，係犯毒品危害防制條例第十條第二項之施用第二級毒品罪。其施用
    前持有第二級毒品之低度行為，為施用第二級毒品之高度行為所吸收，不另論罪
    。其先後多次施用第二級毒品之犯行，時間緊接，犯罪構成要件相同，顯係基於
    概括犯意而為，為連續犯，應以一罪論，並應依法加重其刑。爰審酌被告有如事
    實欄所載之施用毒品前科，有前開臺灣高等法院被告全國前案紀錄表在卷可參，
    猶不知悔改，再犯本件施用第二級毒品罪，並審酌其犯罪之動機、目的、手段、
    所生危害、施用毒品之期間、犯罪後坦承犯行態度良好及施用毒品自戕身心等一
    切情狀，量處如主文所示之刑，並諭知如易科罰金之折算標準，以資懲戒。
四、沒收部分：
    按查獲之第二級毒品，不問屬於犯人與否，沒收銷燬之，毒品危害防制條例第十
    八條第一項前段定有明文，是以本件扣案之第二級毒品安非他命合計淨重三．八
    二公克，應宣告沒收銷燬之；又扣案之含有安非他命殘渣一個，因毒品殘渣附著
    於其上且不可分離，亦應依同法宣告沒收銷燬之。此外，扣案吸管四支、吸食器
    二個、玻璃球五個，均係被告所有供施用第二級毒品安非他命所用之物乙節，業
    據被告供明在卷，爰併依刑法第三十八條第一項第二款規定，宣告沒收之。至於
    扣案毒品外包裝重○．五一公克，既係用於包裹毒品，防其裸露、逸出、潮濕，
    便於持有藉以施用，亦為被告供本件施用第二級毒品安非他命所用之物，又非屬
    修正後毒品危害防制第十九條第一項規定應沒收之物，應併刑法第三十八條第一
    項第二款規定，宣告沒收之（最高法院九十一年度臺上字第四○七六號、第四四
    一六號判決參照）。
據上論斷，應依刑事訴訟法第二百九十九條第一項前段、第二百七十三條之一第一項
，毒品危害防制條例第十條第二項，刑法第十一條前段、第五十六條、第四十一條第
一項前段、第三十八條第一項第二款，罰金罰鍰提高標準條例第二條，現行法規所定
貨幣單位折算新臺幣條例第二條，判決如主文。
本案經檢察官周俞宏偵查後提起公訴；主任檢察官乙○○到庭執行職務。
中      華      民      國      九十三      年      八    月    十八    日
                                  臺灣臺南地方法院刑事第三庭
                                      法  官  洪  士  傑
右正本證明與原本無異。
如不服本判決，應於判決送達後十日內，向本院提出上訴狀（應附繕本）。
                                      書記官  李  佩  珊
中      華      民      國      九十三      年      八    月    十九    日
